---
title: "Analise Inicial sobre os Alunos da UFCG"
author: "Leonardo Alves dos Santos"
date: "05-02-2016"
output: html_document
---
```{r, echo=FALSE}
#Libraries
library(plyr)
library(dplyr)
library(ggplot2)
```

```{r, echo=FALSE}
alunosUFCGAnon <- read.csv("~/Documents/cccUfcg/12-decimo_segundo_periodo/AD2/data/alunosUFCGAnon.csv")
```
Analise inicial dos dados referentes aos alunos da UFCG
======

Conhecendo os Dados
------

O conjunto de Dados possui 920.529 observações referentes aos dados dos alunos de 2002.1 até 2014.2 nos 9 campus da Intituição. Cada observação representa as informações referentes a uma disciplina matriculada por um aluno. Em tese cada Matricula representa um aluno diferente. A tabela abaixo mostra todos os campos da tabela de dados. 

```{r}
names(alunosUFCGAnon)
```

A intenção deste relátorio é responder a cinco perguntas iniciais sobre os dados, utilizando Estatística Descritiva. São elas:

(1) há algo surpreendente ou estranho nos dados? 
(2) como você sugere que um analista de dados lide com a parte estranha?
(3)Em qual curso e em qual período estão as melhores e piores notas? Por que você acha que isso acontece em cada caso?
(4)Quão desiguais são os notas entre os cursos e os períodos como um todo? Há cursos mais desiguais?
(5)Quais unidades acadêmicas estão mais co-relacionadas em relação às notas dos alunos?


```{r, echo=FALSE}
alunos <-data.frame(count(alunosUFCGAnon, vars = c("Matricula")))
```


```{r}
grp = c("Periodo", "Nome_Disciplina")
dots =  lapply(grp, as.symbol)

dessempenho_disp_por_periodo = alunosUFCGAnon %>% group_by_(.dots=dots) %>% summarise(mean=mean(Media_Disciplina,na.rm=TRUE ), sd=sd(Media_Disciplina, na.rm=TRUE), median = median(Media_Disciplina, na.rm=TRUE))
                                                                                                                                                                                                           
```

CALCULO DIFERENCIAL E INTEGRAL
```{r}
desempenhoCAlC1 = dessempenho_disp_por_periodo[dessempenho_disp_por_periodo$Nome_Disciplina == "CALCULO DIFERENCIAL E INTEGRAL I",]
ggplot(desempenhoCAlC1, aes(x=Periodo, y=median)) + geom_bar(stat = "identity")
ggplot(desempenhoCAlC1, aes(x=Periodo, y=mean)) + geom_bar(stat = "identity")

```
```{r}
desempenhoCAlC2 = dessempenho_disp_por_periodo[dessempenho_disp_por_periodo$Nome_Disciplina == "CALCULO DIFERENCIAL E INTEGRAL II",]
ggplot(desempenhoCAlC2, aes(x=Periodo, y=median)) + geom_bar(stat = "identity")
ggplot(desempenhoCAlC2, aes(x=Periodo, y=mean)) + geom_bar(stat = "identity")
```
```{r}
desempenhoCAlC3 = dessempenho_disp_por_periodo[dessempenho_disp_por_periodo$Nome_Disciplina == "CALCULO DIFERENCIAL E INTEGRAL III",]
ggplot(desempenhoCAlC3, aes(x=Periodo, y=median)) + geom_bar(stat = "identity")
ggplot(desempenhoCAlC3, aes(x=Periodo, y=mean)) + geom_bar(stat = "identity")
```

COMPILADORES
```{r}
desempenhoCOMPIL = dessempenho_disp_por_periodo[dessempenho_disp_por_periodo$Nome_Disciplina == "COMPILADORES",]
ggplot(desempenhoCOMPIL, aes(x=Periodo, y=median)) + geom_bar(stat = "identity")
ggplot(desempenhoCOMPIL, aes(x=Periodo, y=mean)) + geom_bar(stat = "identity")
```
ANÁLISE E TÉCNICA DE ALGORITMOS
```{r}
desempenhoATAL = dessempenho_disp_por_periodo[dessempenho_disp_por_periodo$Nome_Disciplina == "ANÁLISE E TÉCNICA DE ALGORITMOS",]
ggplot(desempenhoATAL, aes(x=Periodo, y=median)) + geom_bar(stat = "identity")
ggplot(desempenhoATAL, aes(x=Periodo, y=mean)) + geom_bar(stat = "identity")
```


```{r}
tamanhoTurma = alunosUFCGAnon %>% group_by_(.dots=dots)
```

